# 关于新租赁准则

提问人：244381403 时间：2023-03-27 11:22:33
@chenyiwei 陈版主，您好！
公司租赁一套房子（以公司的名义签署合同）供外籍高管及其家人居住，每月房租1.25万，约定外籍高管每月承担0.25万元，企业承担 1 万，合同期限超过 1 年 6 个月，对此租赁合同如何确认使用权资产？按 1 万元每月确认吗？还是以1.25万元每月来确认使用权资产？如果按照1.25万元签署合同，该如何做会计处理，谢谢！

回答人：chenyiwei
使用权资产反映的是企业作为承租人与房屋出租人之间的合同关系，故应以租赁合同约定的租金全额（每月1.25万元）为基础计量使用权资产和租赁负债。
“外籍高管每月承担0.25万元”是企业与员工之间的另一项约定。不能与租约相抵销。
后续租赁期间的会计处理要点为：
1 、对使用权资产按租赁期限计提折旧，计入“管理费用——职工薪酬费用”；租赁负债正常确认利息支出，计入财务费用。
2 、每月向高管收取的0.25万元冲减“管理费用——职工薪酬费用”。
实际账务处理中还需要通过“应付职工薪酬”科目过渡，此处从略。